【裁判字號】    92,訴,954
【裁判日期】    920630
【裁判案由】    毒品危害防制條例
【裁判全文】
臺灣板橋地方法院刑事判決                          九十二年度訴字第九五四號
    公  訴  人  臺灣板橋地方法院檢察署檢察官
    被      告  甲○○
右列被告因毒品危害防制條例案件，經檢察官提起公訴（九十二年度毒偵字第一五九
號），本院判決如左：
    主  文
甲○○連續施用第一級毒品，累犯，處有期徒刑壹年。又連續施用第二級毒品，累犯
，處有期徒刑捌月。扣案之第二級毒品安非他命（淨重伍點零陸公克）沒收銷燬之；
分裝袋參拾個均沒收。應執行有期徒刑壹年陸月。扣案之第二級毒品安非他命（淨重
伍點零陸公克）沒收銷燬之；分裝袋參拾個均沒收。
    事  實
一、甲○○有違反麻醉藥品管理條例、傷害、違反毒品危害防制條例等多項前科，其
    中曾因違反毒品危害防制條例案件，經本院以八十九年度易字第一０九三號判處
    有期徒刑六月，於民國九十年八月二十五日執行完畢。又因施用毒品，經本院以
    八十八年度毒聲字第四八七一號裁定送勒戒處所觀察勒戒，經觀察勒戒後，認無
    繼續施用毒品傾向，由臺灣板橋地方法院檢察署於八十八年九月十六日以八十八
    年度毒偵緝字第七八號為不起訴處分確定。復因施用毒品，經本院以八十九年度
    毒聲字第六八九號裁定送勒戒處所觀察勒戒，經觀察勒戒後，認有繼續施用毒品
    傾向，經本院以八十九年度毒聲字第一三四四號裁定令入戒治處所施以強制戒治
    一年，並經本院以八十九年度易字第一０九三號判處有期徒刑六月確定。詎其仍
    未戒除毒癮，復分別基於施用第一級毒品海洛因（以下簡稱海洛因）及第二級毒
    品安非他命（以下簡稱安非他命）之概括犯意，自九十一年十月間某日起，至九
    十二年五月二十五日某時止，先後多次在臺北縣蘆洲市○○路二二一號二樓等地
    ，以將海洛因摻入香菸中，再點火吸食之方式施用海洛因，並以將安非他命置放
    於玻璃吸食器中，在其下以火燒烤，使安非他命化成煙霧，再以口鼻吸其煙氣之
    方法施用安非他命，平均一星期施用一次。嗣於九十二年一月一日上午十一時三
    十分許，為警在台北縣三重市○○○路五七０號當場查獲，並扣得安非他命六包
    （淨重五點零六公克，包裝重一點八七公克）、其所有供其分裝安非他命所用之
    分裝袋三十個。
二、案經台北縣政府警察局三重分局報告台灣板橋地方法院檢察署檢察官偵查起訴。
    理  由
一、右揭事實，業據被告甲○○於本院審理中坦承不諱，其於九十二年一月一日為警
    查獲後所採集之尿液，經送往臺灣檢驗科技股份有限公司檢驗結果，有安非他命
    類及鴉片類陽性反應，有該公司九十二年一月十四日濫用藥物尿液檢驗報告乙紙
    在卷可稽。而其所有於九十二年一月一日為警查獲時所扣得之粉末六包，經送往
    法務部調查局鑑定結果，認均含有甲基安非他命成分，淨重五點零六公克（包裝
    重一點八七公克），有該局調科壹字第０九二六二六０八一九０號鑑定通知書乙
    紙在卷足憑，此外並有其所有供其分裝安非他命所用之分裝袋三十個扣案可證。
    足徵被告自白與事實相符，被告應確有連續施用第一級、第二級毒品犯行。又被
    告曾因施用毒品，經本院以八十八年度毒聲字第四八七一號裁定送勒戒處所觀察
    勒戒，經觀察勒戒後，認無繼續施用毒品傾向，由臺灣板橋地方法院檢察署於八
    十八年九月十六日以八十八年度毒偵緝字第七八號為不起訴處分確定。復因施用
    毒品，經本院以八十九年度毒聲字第六八九號裁定送勒戒處所觀察勒戒，經觀察
    勒戒後，認有繼續施用毒品傾向，經本院以八十九年度毒聲字第一三四四號裁定
    令入戒治處所施以強制戒治一年，並經本院以八十九年度易字第一０九三號判處
    有期徒刑六月確定，亦有臺灣高等法院被告全國前案紀錄表、前開不起訴處分書
    、本院裁定等件在卷足憑。足徵被告三犯違反毒品危害防制條例第十條之罪。本
    件事證明確，被告犯行均洵堪認定。
二、查海洛因、安非他命分別為毒品危害防制條例第二條第二項第一款、第二款明定
    之第一級、第二級毒品，均不得持有、施用及販賣。核被告施用海洛因之所為係
    犯毒品危害防制條例第十條第一項之罪。其施用安非他命之所為，係犯同法第十
    條第二項之罪。其施用海洛因、安非他命前後分別持有海洛因及安非他命之低度
    行為應為施用之高度行為所吸收，均不另論罪。其先後多次施用海洛因、安非他
    命行為，均時間緊接，方法相同，觸犯構成要件相同之罪名，均顯係基於概括犯
    意反覆為之，皆應依連續犯之規定論以一罪，並加重其刑。再其所犯上開二罪，
    犯意各別，行為不同，應分論併罰。又被告曾因違反毒品危害防制條例案件，經
    本院以八十九年度易字第一０九三號判處有期徒刑六月，於九十年八月二十五日
    執行完畢，有臺灣高等法院被告全國前案紀錄表乙紙附卷足憑，其受有期徒刑之
    執行完畢，五年以內再犯有期徒刑以上之本罪，為累犯，均應依法遞加重其刑。
    公訴人雖僅就被告於九十二年一月一日下午六時許採尿前回溯二十六小時及九十
    六小時內某時，在不詳地點施用海洛因及安非他命犯行提起公訴，然檢察官就犯
    罪事實一部起訴者，其效力及於全部，本件被告其餘先後多次施用海洛因及安非
    他命犯行，與前揭論罪科刑部分，有連續犯裁判上一罪關係，已如前述，本院自
    得併予審究。爰審酌施用海洛因、安非他命對身心產生的危害、被告經觀察勒戒
    及強制戒治，並因施用第二級毒品罪如獄服刑，經執行完畢後，復施用海洛因及
    安非他命，顯見戒除毒癮之意志薄弱，兼衡其犯罪之動機、目的、手段、品行、
    施用期間長短、次數、坦承犯行之犯罪後態度等一切情狀，分別量處如主文所示
    之刑，並定其應執行之刑。
三、末查被告於九十二年一月一日為警查獲時所扣得之安非他命六包（淨重五點零六
    公克，包裝重一點八七公克），為查獲之第二級毒品，應依毒品危害條例第十八
    條第一項前段宣告沒收銷燬之。分裝袋三十個等物為被告所有供其施用安非他命
    所用之物，業據其供明在卷，應依刑法第三十八條第一項第二款之規定沒收。
據上論斷，應依刑事訴訟法第二百九十九條第一項前段，毒品危害防制條例第十條第
一項、第二項、第十八條第一項前段，刑法第十一條前段、第五十六條、第四十七條
、第五十一條第五款、第三十八條第一項第二款，判決如主文。
本案經檢察官楊雅清到庭執行職務。
中      華      民      國     九十二     年     六      月    三十     日
                                       臺灣板橋地方法院刑事第二庭
                                           法  官   張   宏   節
右正本證明與原本無異。
如不服本判決，應於判決送達後十日內向本院提出上訴狀。
                                           書記官   李   淑   秋
中      華      民      國     九十二     年     七      月     一      日
附錄：
毒品危害防制條例第十條：
施用第一級毒品者，處六月以上五年以下有期徒刑。
施用第二級毒品者，處三年以下有期徒刑。


司法院資訊處製作；財團法人民間司法改革基金會備份。
